【裁判字號】    90,交聲,1045
【裁判日期】    901130
【裁判案由】    交管條例聲異
【裁判全文】
臺灣板橋地方法院交通事件裁定                    九十年度交聲字第一四五號
    原處分機關  交通部公路局臺北區監理所
    異  議  人
    即受處分人  甲○○
右列異議人即受處分人因違反道路交通管理處罰條例案件，對於交通部公路局臺北區
監理所九十年十月九日所為之處分（原處分案號：北監五字第裁四○－Ｃ00000
000號），聲明異議，本院裁定如左：
    主  文
異議駁回。
    理  由
一、聲明異議意旨詳如聲明異議狀所載（如附件）。
二、按汽車駕駛人，行經有燈光號誌管制之交岔路口闖紅燈者，處新臺幣一千八百元
    以上五千四百元以下罰鍰；又汽車駕駛人，違反道路交通管理處罰條例第五十三
    條規定者，除依原條款處罰鍰外，並予記違規點數三點，道路交通管理處罰條例
    第五十三條、第六十三條第一項第三款分別定有明文。
三、查本件異議人即受處分人甲○○，於民國九十年八月九日下午三時許，駕駛車號
    ＧＤ－三二一六號自用小客車，行經臺北縣板橋市○○路○段八十一巷口設有燈
    光號誌管制之交岔路口時闖紅燈之違規事實，業經證人即舉發警員蔡鴻源到庭結
    證：「（舉發經過？）當時我們在華南銀行前面負責金融守望及執行路檢工作，
    當時我路檢地點在三十九號前面，我們站立地點在外側車道與內側車道之間，我
    看到異議人車輛時，他車輛在八十一巷前還沒有過交通號誌，當時八十一巷巷口
    的號誌已變為黃燈，等異議人在巷口超車時，號誌已經變為紅燈，異議人切入外
    側車道之後就繼續往前開，開到家樂福停車場入口處，我才攔停舉發。‧‧‧‧
    」等語明確（見本院九十年十一月二十七日訊問筆錄）。異議人雖具狀並到庭辯
    稱：伊當時原在中間車道行駛，因前面塞車，見內側車道無車就切到內側車道，
    隨後警員就將伊攔下，說伊在八十一巷口闖紅燈，但伊切入內側車道時，車已超
    過八十一巷口，並無闖紅燈之情云云，然異議人上開違規事實，已經舉發警員指
    述明確，且衡諸舉發警員執行公務，與異議人夙無怨隙，當無故意誣陷舉發之理
    ，況觀諸舉發警員提供之現場照片所示，異議人違規地點八十一巷口距警員攔停
    之地點約有五至六部車之距離，將近約三十公尺，距離非遠，應無誤判之情，而
    異議人僅空言辯稱其無闖紅燈之情，要難採信，是綜上所述，堪認異議人上開違
    規事實無訛。從而，原處分機關據以援引上開規定，裁處罰鍰新臺幣二千七百元
    ，並記違規點數三點，並無不當。本件異議為無理由，應予駁回。
四、據上論斷，應依道路交通案件處理辦法第十九條，裁定如主文。
中      華      民      國    九十      年     十一     月     三十     日
                                      臺灣板橋地方法院交通法庭
                                          法  官  彭  全  曄
右正本證明與原本無異
如不服本裁定應於送達後五日內向本院提出抗告狀
                                          書記官  梁  宜  庭
中      華      民      國    九十      年     十二     月       五     日


司法院資訊處製作；財團法人民間司法改革基金會備份。
